【裁判字號】    98,審訴,445
【裁判日期】    990621
【裁判案由】    違反稅捐稽徵法等
【裁判全文】
臺灣新竹地方法院刑事判決             98年度審訴字第445號
公  訴  人  臺灣新竹地方法院檢察署檢察官
被      告  丙○○
            宙○○
            壬○○
上列被告等因違反稅捐稽徵法等案件，經檢察官提起公訴（97年
度偵字第4413號），本院判決如下：
    主  文
本件免訴。
    理  由
一、公訴意旨略以：（一）被告寅○○係址設臺北縣中和市○○
    路18 2號1 樓之萬鎰科技有限公司（下稱萬鎰公司）負責人
    。緣於民國94年6 、7 月間，被告寅○○、丙○○、宙○○
    等3 人商議以購買「毒品快速試劑」後，再以萬鎰公司名義
    開立發票，將「毒品快速試劑」以發票面額之20％至25％之
    金額賣給有意辦理捐贈抵稅之客戶，供該客戶依取得立法委
    員林正二國會辦公室申請函、教育部開立感謝書函、購買捐
    贈毒品快速檢驗試劑推廣公益委託同意書及萬鎰公司開立不
    實高價之發票等文件，持辦理捐贈「毒品快速試劑」給教育
    部，為幫助客戶逃漏綜合所得稅捐，並從中分配利益。彼此
    議定後，為下列分工：(1)由被告丙○○代表萬鎰公司向台灣
    尖端先進生技醫藥股份有限公司（下稱台灣尖端公司）購買
    每劑單價新臺幣（下同）100 元之毒品快速試劑共計24萬6,
    840 劑。(2)為使本件捐贈之資金流程於形式上合理化，丙○○以萬鎰公司名義開立中國信託商業銀行中和分行帳戶帳號
    ：0000000000000 號（下稱：中國信託銀行帳戶）供作客戶
    付款購買捐贈「毒品快速試劑」不足額之墊付或足額之退還
    差額用，該帳戶之存摺及印鑑均由丙○○保管及使用。(3)丙○○並以每張見證費3,000 元之代價，委託具共同犯意之被
    告亥○○律師在未實際見證之情況下，在丙○○製作之「捐
    贈毒品速檢驗試劑推廣公益委託同意書」上用印簽章，表示
    已實際見證。(4)丙○○製作不實之「購買捐贈毒品快速檢驗
    試紙劑推廣公益委託同意書」（該同意書第2 頁第三點填載
    不實之支付捐贈試紙劑之費用金額）。(5)寅○○、丙○○及
    宙○○等3 人並提供一定比例之佣金給具共同犯意之被告Ａ
    ○○、壬○○、申○○、酉○○、Ｈ○○、Ｂ○○、己○○
    、甲○○（原名何淑媛）等8 人作為仲介有意逃漏稅客戶之
    代價。（二）被告寅○○、丙○○、宙○○、亥○○、Ａ○○、壬○○、申○○、酉○○、Ｈ○○、Ｂ○○、己○○、
    甲○○等12人共同基於幫助他人逃漏稅捐及行使偽造私文書
    之犯意聯絡，自94年6 月起至同年12月止，在台北縣市、台
    南市等地，向如附表一所示客戶即被告Ｇ○○等26人招攬以
    實際購買價格僅為萬鎰公司開立發票面額20％至25％不等之
    價格向萬鎰公司購買台灣尖端公司生產之「毒品快速試劑」
    作為捐贈標的，辦理捐贈給受贈政府單位之教育部使用，Ｇ
    ○○等26人並簽署「購買捐贈毒品快速檢驗試紙劑推廣公益
    委託同意書」以委託丙○○、宙○○、Ａ○○、壬○○、申
    ○○、酉○○、Ｈ○○、Ｂ○○、己○○、甲○○等10人代
    為辦理本件捐贈事宜，製作不實之付款資金證明，其方式有
    二：(1)陪同客戶至銀行辦理匯款，或由客戶先付足取得萬鎰
    公司開立發票面額，匯至萬鎰公司在中國信託銀行帳戶或指
    定帳戶內，取得足額付款證明後，再依發票面額80％至75％
    不等之金額，當場或事後以現金返還給客戶；(2)陪同客戶至
    銀行，或由客戶僅付實際取得萬鎰公司開立發票面額之20％
    至25％之金額，其餘如發票面額80％至75％差額不等之金額
    ，由丙○○以萬鎰公司在中國信託銀行帳戶款項代墊，湊足
    如發票面額後，再以客戶名義匯款至萬鎰公司在中國信託銀
    行帳戶或指定帳戶內，取得足額付款證明。在辦理捐贈「毒
    品快速試劑」給教育部及完成不實付款資金證明後，寅○○
    、丙○○、宙○○等3 人遂提供萬鎰公司開立不實之高價面
    額發票、立法委員林正二國會辦公室申請函、教育部書函、
    購買捐贈毒品快速檢驗試劑推廣公益委託同意書等相關文件
    ，直接交給客戶，或先交給己○○、甲○○、Ａ○○、申○○後，由該等人轉交給酉○○、Ｈ○○、Ｂ○○等，復陸續
    轉交給客戶後，以幫助客戶Ｇ○○等26人持上開文件，向臺
    北縣市、新竹市、臺南市各地稅捐機關申報，作為94年度綜
    合所得稅之列舉扣除額，以逃漏94年度之綜合所得稅。（三
    ）Ｇ○○等26人，明知其於94年度辦理捐贈予政府單位為教
    育部之「毒品快速試劑」之實際購買金額，係萬鎰公司開立
    發票所載面額之20％至25％，即如附表一所示金額，竟基於
    逃漏稅捐之犯意，於94年6 月至12月間，取得前揭萬鎰公司
    開立不實之高價面額發票、立法委員林正二國辦公室申請函
    、教育部書函、購買捐贈毒品快速檢驗試劑推廣公益委託同
    意書等相關文件，將不實之如附表一所示萬鎰公司開立發票
    金額登載於94年度綜合所得稅結算申報書上，以浮報列舉扣
    除額之不正當方法逃漏個人綜合所得稅，足以生損害於稅捐
    機關對於所得稅管理之正確性，並影響國家稅收課徵之收入
    。因認被告丙○○、宙○○、壬○○等3 人涉有刑法第216
    條、215 條之行使業務上登載不實文書、稅捐稽徵法第43條
    第1 項之幫助他人逃漏稅捐罪嫌等，並認被告丙○○、宙○○、壬○○等3 人所犯上開罪嫌間，有方法結果之牽連關係
    ，應從一重處斷等等（其餘同案被告，除被告Ｉ○○因死亡
    經檢察官撤回起訴外，餘均經本院先行審結）。
二、按案件曾經判決確定者，應諭知免訴之判決，並得不經言詞
    辯論為之，刑事訴訟法第302 條第1 款、第307 條分別定有
    明文。又刑事訴訟法第302 條第1 款規定，案件曾經判決確
    定者，應諭知免訴之判決，此項訴訟法上所謂一事不再理之
    原則，關於實質上一罪或裁判上一罪，均有其適用，最高法
    院60年度台非字第77號判例足資參照。
三、查被告丙○○、宙○○、壬○○等3 人對公訴意旨所指犯行
    ，業經被告丙○○、宙○○、壬○○等3 人於本院準備程序
    時坦白承認，並有同案被告寅○○、Ａ○○、亥○○、申○○、酉○○、Ｈ○○、Ｂ○○、己○○、甲○○、Ｇ○○、
    黃○○、戌○○、庚○○、丑○○、巳○○、地○○、未○○、卯○○、Ｆ○○、Ｃ○○、宇○○、Ｅ○○、癸○○、
    玄○○、戊○○、Ｄ○○、子○○、午○○、天○○、Ｊ○○、Ｉ○○、辛○○、辰○○、丁○○、乙○○等人之供述
    ，及證人蘇文毓、吳俊義之證述，以及同案被告Ｇ○○等26
    人申報94年度綜合所得稅時之申報書及所檢附之教育部感謝
    函、買賣合約書、萬鎰公司開立發票等報稅資料、納稅人所
    屬轄區之局函覆檢附之94年度綜合所得稅申報書、核定通知
    書、列舉毒品快速檢驗試劑予教育部之萬鎰公司開立統一發
    票及感謝函暨查核事項一覽表等各1 份在卷可查，是被告丙○○、宙○○、壬○○等3 人確有本案公訴意旨所指之犯行
    ，已堪認定。惟原起訴書犯罪事實欄內業已詳載同案被告寅
    ○○為公司負責人，且被告丙○○、宙○○等2 人與寅○○
    就開立不實發票之行為有共同犯意之聯絡，則被告丙○○、
    宙○○等2 人自應成立修正前商業會計法第71條第1 款之商
    業負責人明知不實事項而填製會計憑證罪，另被告丙○○、
    宙○○等2 人亦有行使內容不實之捐贈毒品快速檢驗試劑推
    廣公益委託同意書之行為，而該捐贈毒品同意書係執業律師
    於執行業務時為律師見證之記載，為業務上作成之文書，故
    被告丙○○、宙○○等2 人亦應成立刑法第216 條、第215
    條之行使業務上登載不實文書罪。從而，被告丙○○、宙○○等2 人於94年6 月起至94年12月止，開立不實發票及行使
    內容不實之捐贈毒品同意書之行為，應成立修正前商業會計
    法第71條第1 款之連續商業負責人明知不實事項而填製會計
    憑證罪及刑法第216 條、第215 條之連續行使業務上登載不
    實文書罪；又被告壬○○於94年6 月起至94年12月止，行使
    內容不實之統一發票、捐贈毒品同意書之行為，應成立刑法
    第216 條、第215 條之連續行使業務上登載不實文書罪；另
    被告丙○○、宙○○、壬○○等3 人於95年5 月間幫助附表
    一所示客戶逃漏所得稅之行為，應成立稅捐稽徵法第43條第
    1 項之連續幫助納稅義務人逃漏稅捐罪。又被告丙○○、宙
    ○○等2 人所犯上開3 罪間，有方法、目的之牽連關係，應
    從一重之連續商業負責人明知不實事項而填製會計憑證罪處
    斷；另被告壬○○所犯上開2 罪間，亦有方法、目的之牽連
    關係，應從一重之連續幫助納稅義務人逃漏稅捐罪處斷，先
    此敘明。
四、次查：
（一）被告丙○○、宙○○等2 人前因基於犯意聯絡，推由共犯
      柳樹青園藝行負責人游水淵製作不實之農民出售農產物收
      據，及幫助附表二所示之人逃漏稅捐，涉犯修正前商業會
      計法第71條第1 款、稅捐稽徵法第43條第1 項之罪名；另
      被告壬○○前因單純行使共犯游水淵製作不實農民出售農
      產物收據之業務上登載不實文書，及幫助附表二所示之人
      逃漏稅捐，涉犯刑法第216 條、第215 條、稅捐稽徵法第
      43條第1 項之罪名，上開3 人所犯之罪，業經臺灣臺北地
      方法院於98年4 月30日以96年度重訴字第78號、97年度訴
      字第1676號判決，就被告丙○○部分判處有期徒刑6 月、
      減為有期徒刑3 月、緩刑4 年，就被告宙○○部分判處有
      期徒刑4 月、減為有期徒刑2 月、緩刑2 年，就被告壬○○部分判處有期徒刑10月、減為有期徒刑5 月，嗣提起上
      訴，經臺灣高等法院於99年4 月30日以98年度上訴字第22
      39號判決，就被告丙○○、宙○○部分撤銷改判，被告丙○○判處有期徒刑6 月、減為有期徒刑3 月、緩刑4 年，
      被告宙○○判處有期徒刑4 月、減為有期徒刑2 月、緩刑
      2 年，另就被告壬○○部分駁回上訴，被告丙○○、宙○○部分於99年5 月20日確定，而被告壬○○部分因為不得
      上訴，而於99年4 月30日確定，該案判決認定之事實如下
      ：
  １、丙○○原係以仲介客戶利用市○○○道路用地捐贈政府機
      關，再申報公告地價計算之金額充作綜合所得稅扣除額，
      而由其間價差降低客戶納稅金額為業務；惟於92年間財政
      部發佈解釋令，規定自93年1 月1 日起，個人購入土地捐
      地抵稅價值一律須改按土地實際取得成本計算，遂使上開
      捐贈方式難達到節稅之目的而無利可圖。丙○○為承續其
      原先業務，於94年10月間與白明燦、宙○○、林崑正基於
      幫助納稅義務人以詐術逃漏稅捐之概括犯意聯絡，言明白
      明燦以每株33元，種植費5 元，合計每株38元之價格，向
      林崑正購買一定數量之四季速生楊樹植栽（下稱速生楊樹
      ），再以每株40元計算，轉售予丙○○，進而先後進行下
      列行為分擔：
    (1)先由丙○○徵得王永松、龐秀美（另案由檢察官偵辦）之
      同意，於94年10月24日設立由王永松、龐秀美擔任登記負
      責人之源恆園藝行、滿祥園藝行，製作「捐樹造林綠化推
      廣公益委託捐贈同意書（下稱捐樹同意書）」，記載「本
      捐樹造林綠化推廣計畫由甲方（委託人）與乙方（被委託
      人）合作推廣，雙方之權利義務如下：…」，並在被委託
      人欄填妥「源恆園藝行、代理人：王永松」、「滿祥園藝
      行、代理人：龐秀美」後，由不知情之亥○○律師以每份
      3,000 元之報酬，於捐贈同意書之見證人欄處蓋印。
    (2)復由林崑正於94年12月間某日，引見白明燦與不知上情之
      時任臺北縣平溪鄉鄉長廖德弘、清潔隊長林耀庭認識，當
      面告知廖德弘，其等欲以私人名義捐贈速生楊樹予平溪鄉
      公所，希冀廖德弘配合准予公告及核發感謝函等事宜；林
      崑正並當面向廖德弘表示「不會虧待你」、「不會對你失
      禮」等語，向廖德弘行求賄賂。嗣廖德弘旋指示平溪鄉公
      所人員依林崑正所提出之捐贈者名單、數量製作感謝函，
      供林崑正持交丙○○使用。
    (3)再由丙○○以合作投資為由，透過真實姓名年籍不詳，綽
      號「阿不拉」之游姓成年男子與不知欲假藉捐贈名義逃漏
      稅金上情之柳樹青園藝行負責人游水淵接洽，經徵得游水
      淵之同意後，由游水淵至臺灣中小企業銀行大園分行以柳
      樹青園藝行之名義開設第00000000000 號帳戶後，將該帳
      戶之印章及存摺，經上開綽號「阿不拉」之男子轉交予丙○○保管、使用。柳樹青園藝行負責人即商業負責人游水
      淵旋與丙○○、宙○○、白明燦、林崑正及綽號「阿不拉
      」之男子基於以明知為不實之事項而填製會計憑證之犯意
      聯絡，及概括之犯意，明知其柳樹青園藝行並未種植速生
      楊樹，亦未出售如附表所示數量之速生楊樹予附表所示之
      人，竟依宙○○之指示，於其後之不詳時間，在不詳地點
      ，於其業務上所作成之「農民出售農產物收據」上，登載
      如附表所示之人姓名、速生楊樹數量、單價及總價等不實
      事項，並蓋用「游水淵」、「柳樹青園藝」印文，以表示
      曾出售該特定數量速生楊樹予上開人等之證明，進而交付
      並任由丙○○、宙○○持以使用，而以前揭登載數量每株
      3 元計算，收取開發收據之報酬。
    (4)又推由宙○○及嗣後知情並參與之壬○○於94年10至12月
      間，以每完成100 萬元捐贈扣除額抽取3,000 元佣金之方
      式，招攬如附表二所示之綜合所得稅納稅義務人陳沛輝、
      黃誠勳、謝宜璋、陳俊言、楊阜蒼、吳淑華、李雪美、陳
      玉婷、傅秀月、呂秋萍、子○○、李政翰、彭寶展、蔡素
      英、賴慧婷及何思嫻等16人（均另案由檢察官偵辦），以
      上述每株38元之價格向丙○○購買速生楊樹（其個別實際
      交付費用、購買株數詳如附表二所示），並分別將其等個
      人存摺、印章、預先簽署姓名之空白匯款單據交付予宙○○、壬○○，由宙○○、丙○○代為操作資金流向，浮報
      購樹成本為600 元計算捐贈金額，以「全額付清、事後退
      差額」及「小額資金重複匯款」等方式，製造陳沛輝等16
      人自個人帳戶將前開浮報之購買植栽價金匯入上開游水淵
      之柳樹青園藝行帳戶之不實紀錄；丙○○再將前述陳沛輝
      等16人匯款單據、游水淵出具之農民出售農產物收據、向
      平溪鄉公所申請捐贈樹苗之函件、平溪鄉公所公告、林崑
      正拍攝之植栽種植照片及平溪鄉公所感謝函等文件，透過
      宙○○及壬○○在94年12月30日前轉交給附表二所示之人
      ，供渠等於95年5 月間申報94年度綜合所得稅時作為附件
      ，將其實物捐贈之不實價額作為列舉扣除額，以此方式，
      幫助附表二所示納稅義務人以溢報列舉扣除額之詐術，逃
      漏94年度個人綜合所得稅，並足生損害於稅捐機關對於稅
      務稽徵之正確性。至丙○○由上開納稅義務人抽取之佣金
      ，除白明燦、林崑正每株速生楊樹各獲利2 元、38元外，
      並透過綽號「阿不拉」之男子給付游水淵以每株速生楊樹
      3 元為標準計算之報酬，另以支付總額百分之2 作為宙○○之佣金，宙○○再則另支付壬○○40萬元作為報酬。
  ２、嗣於95年5 月間如附表二所示之各納稅義務人分別檢具上
      開文件申報個人綜合所得稅後，經法務部調查局新竹市調
      查站發現有異後循線追查，而查悉上情。
  ３、上開臺灣高等法院98年度上訴字第2239號判決，認定被告
      丙○○、宙○○所為，均係犯連續商業負責人明知不實事
      項而填製會計憑證罪、連續幫助納稅義務人以詐術逃漏稅
      捐罪；被告壬○○所為，係犯連續行使業務上登載不實文
      書罪、連續幫助納稅義務人以詐術逃漏稅捐罪，所犯前開
      2 罪，有方法與目的之牽連關係，為牽連犯，被告丙○○
      、宙○○部分應依刑法修正前第55條規定，從一重之共同
      連續犯修正前商業會計法第71條第1 款之罪處斷；被告壬○○部分應依刑法修正前第55條規定，從一重之共同連續
      犯稅捐稽徵法第43條第1 項幫助納稅義務人以詐術逃漏稅
      捐罪處斷，已判決確定等情，有臺灣高等法院被告前案紀
      錄表、臺灣高等法院98年度上訴字第2239號刑事判決書、
      本院刑事紀錄科公務電話記錄表各1 份在卷可查。
（二）被告丙○○、宙○○、壬○○等3 人之前開臺灣高等法院
      98年度上訴字第2239號刑事判決所確定之幫助納稅義務人
      逃漏稅捐犯行，犯罪時間為95年5 月間，而被告丙○○、
      宙○○、壬○○等3 人本件幫助納稅義務人逃漏稅捐之犯
      行，犯罪時間亦為95年5 月間，則被告丙○○、宙○○、
      壬○○等3 人本件幫助納稅義務人逃漏稅捐之犯行，與前
      揭業經判決確定之連續幫助納稅義務人逃漏稅捐之犯行，
      犯罪時間緊接，且犯罪之方法均相同，均係觸犯構成要件
      相同之罪名，足見其顯係基於幫助納稅義務人逃漏稅捐之
      概括犯意反覆實施，而具有連續犯之裁判上一罪關係。
（三）又被告丙○○、宙○○、壬○○等3 人幫助附表一、附表
      二所示之人逃漏稅捐之連續幫助納稅義務人逃漏稅捐犯行
      ，就被告丙○○、宙○○等2 人部分，與前開臺灣高等
      法院98年度上訴字第2239號判決所為之連續填製不實會計
      憑證犯行，有方法、目的之牽連關係，亦與本件連續填製
      不實會計憑證及連續行使業務上登載不實文書犯行，有方
      法、目的之牽連關係；另就被告壬○○部分，與前開臺
      灣高等法院98年度上訴字第2239號判決所為之連續行使業
      務上登載不實文書犯行，有方法、目的之牽連關係，亦與
      本件連續行使業務上登載不實文書犯行，有方法、目的之
      牽連關係，均為裁判上一罪。
五、綜上所述，被告丙○○、宙○○、壬○○等3 人於本案所為
    犯行，與前開臺灣高等法院98年度上訴字第2239號案件所為
    犯行，既有連續犯、牽連犯之裁判上一罪關係，且該案件業
    已判決確定，本案被告丙○○、宙○○、壬○○等3 人之前
    開犯行，已為上開確定判決之既判力效力所及，依照首開說
    明，爰不經言詞辯論，逕為諭知免訴之判決。
六、依刑事訴訟法第302 條第1 款、第307 條，判決如主文。
中    華    民    國    99    年    6     月    21    日
                  刑事第九庭審判長法  官      魏瑞紅
                                  法  官      劉兆菊
                                  法  官      馮俊郎
以上正本證明與原本無異。
如不服本判決，應於判決送達後10日內向本院提出上訴書狀。上
訴書狀應敘述具體理由，未敘述上訴理由者，應於上訴期間屆滿
後20日內補提理由書狀於本院（均須按他造當事人之人數附繕本
）「切勿逕送上級法院」。
中    華    民    國    99    年    6     月    21    日
                                  書記官      王思穎
附表一、
┌─┬───┬────┬────┬─────┬──────┬────┐
│編│捐贈人│購買捐贈│實際購買│申報94年度│因本件捐贈扣│委託辦理│
│號│      │數量(劑)│金額    │綜合所得稅│抵之影響稅額│本件捐贈│
│  │      │        │(新台幣)│列舉扣除額│            │管道    │
│  │      │        │        │金額（捐贈│            │        │
│  │      │        │        │發票金額）│            │        │
├─┼───┼────┼────┼─────┼──────┼────┤
│1 │Ｇ○○│4,000   │  46萬  │200萬     │80萬        │Ａ○○  │
├─┼───┼────┼────┼─────┼──────┼────┤
│2 │黃○○│2,000   │ 25萬   │100萬     │40萬        │Ｈ○○；│
│  │      │        │        │          │            │何淑媛  │
├─┼───┼────┼────┼─────┼──────┼────┤
│3 │戌○○│10,000  │ 125萬  │500萬     │186萬       │丙○○  │
├─┼───┼────┼────┼─────┼──────┼────┤
│4 │庚○○│3,000   │ 56萬   │150萬     │57萬6,067   │Ａ○○  │
├─┼───┼────┼────┼─────┼──────┼────┤
│5 │丑○○│12,000  │129萬   │600萬     │223萬2,000  │Ａ○○  │
├─┼───┼────┼────┼─────┼──────┼────┤
│6 │巳○○│6,800   │  85萬  │340萬     │89萬9,079   │Ａ○○  │
├─┼───┼────┼────┼─────┼──────┼────┤
│7 │地○○│3,000   │ 37萬5千│150萬     │59萬9,794   │Ａ○○  │
├─┼───┼────┼────┼─────┼──────┼────┤
│8 │未○○│22,000  │ 275萬  │1,100萬   │385萬6,035  │宙○○  │
├─┼───┼────┼────┼─────┼──────┼────┤
│9 │卯○○│8,640   │ 108萬  │432萬     │127萬0,532  │壬○○  │
├─┼───┼────┼────┼─────┼──────┼────┤
│10│Ｆ○○│5,000   │ 69萬   │300萬     │111萬6,000  │Ａ○○  │
├─┼───┼────┼────┼─────┼──────┼────┤
│11│Ｃ○○│2,000   │ 25萬   │100萬     │31萬0,801   │Ｈ○○  │
├─┼───┼────┼────┼─────┼──────┼────┤
│12│宇○○│4,000   │ 43萬   │200萬     │69萬0,893   │Ａ○○  │
├─┼───┼────┼────┼─────┼──────┼────┤
│13│Ｅ○○│4,000   │ 46萬   │200萬     │105萬5,701  │Ａ○○  │
├─┼───┼────┼────┼─────┼──────┼────┤
│14│癸○○│8,000   │ 100萬  │400萬     │120萬6,928  │何淑媛、│
│  │      │        │        │          │            │丙○○、│
│  │      │        │        │          │            │宙○○  │
├─┼───┼────┼────┼─────┼──────┼────┤
│15│玄○○│13,000  │ 150萬  │650萬     │119萬6,690  │宙○○、│
│  │      │        │        │          │            │丙○○  │
├─┼───┼────┼────┼─────┼──────┼────┤
│16│戊○○│2,000   │  25萬  │100萬     │26萬9,697   │        │
├─┼───┼────┼────┼─────┼──────┼────┤
│17│Ｄ○○│20,000，│250萬， │1,000萬， │386萬5,626，│丙○○  │
│  │      │另以其女│另以許柏│另以許柏樺│另許柏樺部分│        │
│  │      │許柏樺（│樺名義實│名義申報  │稅額為79萬  │        │
│  │      │另為不起│際購買62│250萬     │8,510       │        │
│  │      │訴處分）│萬      │          │            │        │
│  │      │名義購買│        │          │            │        │
│  │      │5,000   │        │          │            │        │
├─┼───┼────┼────┼─────┼──────┼────┤
│18│子○○│2,000   │  20萬  │100萬     │15萬1,238   │宙○○  │
├─┼───┼────┼────┼─────┼──────┼────┤
│19│午○○│2,400   │  24萬  │120萬     │21萬3,988   │宙○○  │
├─┼───┼────┼────┼─────┼──────┼────┤
│20│天○○│8,000   │ 110萬  │400萬     │151萬5,839  │丙○○  │
├─┼───┼────┼────┼─────┼──────┼────┤
│21│Ｊ○○│2,000   │  25萬  │100萬     │40萬        │蔡佩雯  │
├─┼───┼────┼────┼─────┼──────┼────┤
│22│Ｉ○○│80,000  │  100萬 │400萬     │16萬        │Ｊ○○  │
├─┼───┼────┼────┼─────┼──────┼────┤
│23│辛○○│1,000   │ 125萬  │500萬     │200萬       │酉○○  │
├─┼───┼────┼────┼─────┼──────┼────┤
│24│辰○○│6,000   │ 60多萬 │300萬     │114萬7,834  │壬○○  │
├─┼───┼────┼────┼─────┼──────┼────┤
│25│戊○○│2,000   │ 25萬   │100萬     │43萬6,181   │        │
├─┼───┼────┼────┼─────┼──────┼────┤
│26│乙○○│18,000  │220萬5千│900萬     │334萬8,070  │申○○  │
└─┴───┴────┴────┴─────┴──────┴────┘
附表二：
┌──┬─────┬──────┬───────┬──────┬──────┬─────┬──────────────────┐
│編號│納稅義務人│實際捐贈金額│申報之捐贈金額│申報納稅金額│扣除浮報後  │因本案所逃│是否要裁罰及補繳（原審函詢卷頁數）  │
│    │姓名      │            │（株數*單價） │            │原應納稅金額│漏稅金額  │                                    │
├──┼─────┼──────┼───────┼──────┼──────┼─────┼──────────────────┤
│ 1  │陳沛輝    │不詳        │100萬2000元   │不詳        │不詳        │258,611   │不詳（P.253）                       │
│    │          │            │（1670*600）  │            │            │          │                                    │
├──┼─────┼──────┼───────┼──────┼──────┼─────┼──────────────────┤
│ 2  │黃誠勳    │805,000     │350萬1000元   │839,861     │1,896,487   │1,056,626 │已補稅1,229,254元（P.5）            │
│    │          │            │（5835*600）  │            │            │          │                                    │
├──┼─────┼──────┼───────┼──────┼──────┼─────┼──────────────────┤
│ 3  │謝宜璋    │72餘萬      │330萬元       │736,110     │1,646,984   │910,874   │已補繳602,331元（P.117）            │
│    │          │            │（5500*600 ） │            │            │          │                                    │
├──┼─────┼──────┼───────┼──────┼──────┼─────┼──────────────────┤
│ 4  │陳俊言    │300,000     │150萬元       │643,914     │1,060,986   │417,072   │補徵稅額537,072元（P.25）           │
│    │          │            │（2500*600）  │            │            │          │                                    │
├──┼─────┼──────┼───────┼──────┼──────┼─────┼──────────────────┤
│ 5  │楊阜蒼    │230,000     │100萬2000元   │1,348,522   │1,665,322   │316,800   │補徵稅額456,123元（P.25）           │
│    │          │            │（1670*600）  │            │            │          │                                    │
├──┼─────┼──────┼───────┼──────┼──────┼─────┼──────────────────┤
│ 6  │吳淑華    │330,000     │150萬元       │272,348     │363,382     │91,034    │已另核定應繳稅額，惟並無應退補之金額│
│    │          │            │（2500*600）  │            │            │          │（P65）                             │
├──┼─────┼──────┼───────┼──────┼──────┼─────┼──────────────────┤
│ 7  │李雪美    │20餘萬      │120萬元       │237,574     │527,615     │290,041   │已補稅290,041元（P.80）             │
│    │          │            │（2000*600）  │            │            │          │                                    │
├──┼─────┼──────┼───────┼──────┼──────┼─────┼──────────────────┤
│ 8  │陳玉婷    │約66萬      │330萬元       │-1,270,986  │-46,849     │1,224,137 │應補稅額為753,467元（P.265、P.284） │
│    │          │            │（5500*600）  │            │            │          │                                    │
├──┼─────┼──────┼───────┼──────┼──────┼─────┼──────────────────┤
│ 9  │傅秀月    │約50萬      │201萬元       │不詳        │不詳        │755,053   │已補繳755,053元（P.101）            │
│    │          │            │（3350*600）  │            │            │          │                                    │
├──┼─────┼──────┼───────┼──────┼──────┼─────┼──────────────────┤
│ 10 │呂秋萍    │391,000     │170萬元       │249,110     │589,849     │340,739   │應補稅額為466,286元（P.109）        │
│    │          │            │（2850*600）  │            │            │          │                                    │
├──┼─────┼──────┼───────┼──────┼──────┼─────┼──────────────────┤
│ 11 │子○○    │500,000     │343萬200元    │380,035     │1,029,226   │649,191   │原申報退稅464,723元不予退稅外，應再 │
│    │          │            │（4167*600）  │            │            │          │補稅331,735元（P.199）              │
├──┼─────┼──────┼───────┼──────┼──────┼─────┼──────────────────┤
│ 12 │李政翰    │1,000,000   │500萬1000元   │107,883     │1,710,783   │1,602,900 │核定應補稅額529,751元               │
│    │          │            │（8335*600）  │            │            │          │                                    │
├──┼─────┼──────┼───────┼──────┼──────┼─────┼──────────────────┤
│ 13 │彭寶展    │50至60萬    │147萬元       │588,620     │883,370     │294,750   │（P174）                            │
│    │          │            │（2450*600）  │            │            │          │                                    │
├──┼─────┼──────┼───────┼──────┼──────┼─────┼──────────────────┤
│ 14 │蔡素英    │927,600     │402萬元       │814,516     │2,045,415   │1,230,899 │已補繳1,391,882元（P.117）          │
│    │          │            │（6700*600）  │            │            │          │                                    │
├──┼─────┼──────┼───────┼──────┼──────┼─────┼──────────────────┤
│ 15 │賴慧婷    │230,000     │100萬2000元   │不詳        │不詳        │289,477   │（P.286）                           │
│    │          │            │（1670*600）  │            │            │          │                                    │
├──┼─────┼──────┼───────┼──────┼──────┼─────┼──────────────────┤
│ 16 │何思嫻    │10至20萬    │100萬2000元   │950,403     │1,271,044   │320,641   │已補稅400,800元（P.199）            │
│    │          │            │（1670*600）  │            │            │          │                                    │
└──┴─────┴──────┴───────┴──────┴──────┴─────┴──────────────────┘

司法院資訊處製作；財團法人民間司法改革基金會備份。
